242Edepot - Archives communales déposées de Fontenois-la-Ville
Archives Départementales de la Haute-Saône
Série Edepot
ARCHIVES COMMUNALES DEPOSEES. ARCHIVES DES INTERCOMMUNALITES.
242Edepot - Archives communales déposées de Fontenois-la-Ville
1582-1952
242Edepot1-57
Archives Départementales de la Haute-Saône 14B rue Miroudot St Ferjeux 70000 VESOUL
COMMUNE DE FONTENOIS-LA-VILLE
Modalités d'entrée
Dépôt du 09/08/2011
Dernier ajout le 09/08/2011
Archives publiques
- ARCHIVES ANCIENNES
  - FINANCES, IMPOTS ET COMPTABILITE
    - Finances et impôts: taxes perçues au nom du roi Stanislas (1758).Bois communaux: procès entre les habitants de Fontenois-la-Ville et ceux de Fontenoy-le-Château, concernant les droits dans les bois de Fontenois-la-Ville (1582; 1613; 1685); transaction relative aux bois entre les habitants de Fontenois-la-Ville et ceux de Fontenoy-la-Côte (1616; 1738); transaction entre les habitants de Dampvalley-les-Cuve et ceux de Fontenois-la-Ville au sujet de la propriété d'un bois (1702; 1709); arrêt du conseil d'état concernant les bois de Fontenois-la-Ville, avec une lettre du roi Stanislas pour exécution (1761, un plan (classé dans la collection des plans communaux déposés aux Archives départementales de la Haute-Saône); ordonnance pour le nettoiement des fossés (1783)).Biens communaux: procès entre les habitants de Fontenois-la-Ville et ceux de Fontenoy-le-Château au sujet de la vaine pâture (1628); échange de terrains entre les habitants de Fontenois-la-Ville et les sieurs Poirot et Chassard de Fontenoy-le-Château (1692); acensement (1719).Edifices publics: transaction par laquelle les habitants de Fontenois-la-Ville décident que leurs droits et bénéfices seront consacrés à la reconstruction de l'église (1611)., 1582-1783; 242 Edepot 1; CC1
      Communicabilité
      Communicable
  - CULTE
    - Culte: registre paroissial de Fontenois-la-Ville et dépendances: baptêmes (1677-1688; 1701-mars 1710); mariages (1673-1676; 1681-1685; 1701-1710); feuillet interverti, de baptêmes (1674-novembre 1675), décès (1673-1677; 1681-1686; décembre 1700-1709)., 1673-1710; 242 Edepot 2; GG1
    - Registre paroissial de Fontenois-la-Ville et dépendances: baptêmes, mariages, décès (juin 1687-décembre 1706)., 1687-1706; 242 Edepot 3; GG2
    - Registre paroissial de Fontenois-la-Ville et dépendances: baptêmes, mariages, décès (juin 1687-octobre 1703); baptêmes, mariages, (novembre 1711-mars1712; décembre 1710-juillet 1713)., 1687-1713; 242 Edepot 4; GG3
    - Registre paroissial de Fontenois-la-Ville et dépendances: baptèmes, mariages, décès (octobre 1713-décembre 1764); mariages (1647-1667); baptêmes (1682-1685); baptêmes, mariages, sépultures (1713-1764)., 1647-1764; 242 Edepot 5; GG4
    - Registre paroissial de Fontenois-la-Ville et dépendances: baptêmes, mariages, décès (janvier 1765-octobre 1772)., 1765-1772; 242 Edepot 6; GG5
    - Registre paroissial de Fontenois-la-Ville et dépendances: baptêmes, mariages, décès (janvier 1774-décembre 1775; novembre 1772-décembre 1773; décembre 1775-1787; dans le registre de 1788, est signalée la bénédiction de l'église, le 22 avril; 1788-décembre 1791)., 1772-1791; 242 Edepot 7; GG6
    - Culte: sentence concernant une fondation de 24 messes, non acquittée (1754).Commerce: litige entre le comté de Bourgogne et le comté de Lorraine au sujet d'un transport de vin par les habitants de Fontenois-la-Ville (1569).Douments divers: contrat de mariage entre François Olivier et Marie Paris (1754); accord avec le curé Gounot pour détourner un ruisseau dans un terrain lui appartenant afin d'irriguer le terrain du sieur Paquier (1759); échange de terres entre particuliers (1765); tuelle des enfants Gaspard Mercier de Fontenois-la-Ville (1772)., 1754-1772; 242 Edepot 8; GG7
- ARCHIVES MODERNES
  - LOIS ET ACTES DU POUVOIR CENTRAL
    - Lois et actes du pouvoir central: loi et ordonnance du Roi (1790; 1842); actes imprimés des ministres (1814-1820; 1876)., 1792-1876; 242 Edepot 9; A1
  - ACTES DE L'ADMINISTRATION DEPARTEMENTALE
    - Actes de l'administration départementale: actes imprimés des préfets et sous-préfets (an XIII-1831); placards (1833-1843)., 1805-1843; 242 Edepot 10; B1
  - ADMINISTRATION GENERALE DE LA COMMUNE
    - Administration de la commune: délibérations du conseil municipal (1 cahier, 1791-1792; 1 registre, an II-1831)., 1791-1831; 242 Edepot 11; D1
    - Délibérations du conseil municipal., 1831-1848; 242 Edepot 12; D2
    - Délibérations du conseil municipal., 1848-1878; 242 Edepot 13; D3
    - Délibérations du conseil municipal., 1878-1893; 242 Edepot 14; D4
    - Répertoires des actes soumis l'enregistrement., 1807-1952; 242 Edepot 15; D5
  - ETAT CIVIL
    - Etat civil: extraits d'état civil envoyés par d'autres communes en vue de transcription ou de mention, naissances (1824-1874); mariages (1897-1898); promesses de mariages (1828; 1874-1875); décès (1842-1854); correspondance avec le Parquet au sujet des erreurs et omissions dans les registres d'état civil (1826-1839)., 1824-1898; 242 Edepot 16; E1
  - POPULATION, ECONOMIE SOCIALE, STATISTIQUE
    - Population: mouvement., 1853-1906; 242 Edepot 17; F1
    - Dénombrement de la population., 1856-1906; 242 Edepot 18; F2
    - Agriculture: listes électorales de la chambre d'agriculture (1919-1933); statistique agricole annuelle (1853-1906); subvention pour la reconstitution des vignes (1892); liste de récoltants (1917); statistique agricole décennale (1852-1892); marché d'entretien du taureau communal (1825; 1899-1924)., 1825-1933; 242 Edepot 19; F3
    - Industrie: listes électorales de la chambre de commerce (1908, Gray; 1909-1927, Lure). Subsistance: restriction à la consommation du pain (1918)., 1908-1927; 242 Edepot 20; F4
  - CONTRIBUTIONS, ADMINISTRATIONS FINANCIERES
    - Contributions: état de section, section A (incomplet)., 1791; 242 Edepot 21; G1
    - Etat de section, section C (incomplet)., 1791; 242 Edepot 22; G2
    - Etat de section, section D (incomplet)., 1791; 242 Edepot 23; G3
    - Livres des mutations, 1er volume., 1818; 242 Edepot 24; G4
    - Livres des mutations, 2ème volume., 1818; 242 Edepot 25; G5
    - Livres des mutations, 3ème volume., 1818; 242 Edepot 26; G6
    - Matrices., 1822-1841; 242 Edepot 27; G7
    - Matrices., 1850-1865; 242 Edepot 28; G8
    - Matrices., 1866-1881; 242 Edepot 29; G9
    - Matrices., 1882-1899; 242 Edepot 30; G10
    - Délimitation des départements des Vosges et de la Haute-Saône (1824-1825, correspondance); patentes, réclamations et avertissement (1853-1860); nomination des commissaires répartiteurs (1816-1841); rôles de prestations en nature (1848-1910)., 1816-1910; 242 Edepot 31; G11
    - Mandement (1808-1824); rôles des 4 contributions (1861-1872). Postes et téléphone: tournée du facteur, réclamation de la mairie (1875); ligne et bureau téléphonique (1902-1907)., 1808-1907; 242 Edepot 32; G12
  - AFFAIRES MILITAIRES
    - Affaires militaires: recensement, tableaux et extraits (an IX-1911; 1944)., 1801-1944; 242 Edepot 33; H1
    - Armée territoriale: tableau de recensement (1855-1866); formation (1874); réquisitions de voitures pour le parc de Landau (an II); décès de militaires (an II; 1832; 1853); transferts de corps (1921-1922; 1949); conscrits libérés ou décédés (1809-1810); libérations de militaires (1843; 1855); soutien de famille (1872-1942); logement et cantonnement des troupes (1878-1879; 1891; 1916)., 1794-1949; 242 Edepot 34; H2
    - Garde Nationnale: livret de règlement du service (1816); élections des officiers et sous-officiers (1831-1870); contrôle du service ordinaire (1848); état nominatif des jeunes gens (1848-1870); conseil de recensement (1870). Sapeurs-pompiers: achat d'une pompe à incendie (1846); création d'un corps de sapeurs (1852); engagement; démisson (1871; 1900-1911; 1921); subventions de l'état (1901; 1921-1922); subventions de la commune (1905); élections au conseil suppérieur (1907-1912)., 1816-1922; 242 Edepot 35; H3
    - Invasion de 1815: réquisitions, réclamations, indemnisations (1815-1822). Guerre de 1870: réquisitions, demande de remplacement d'un solat par son frère (1870-1871). Guerre de 1914-1918: réquisitions; ravitaillement; cantonnement; indemnisations; demande de renseignements militaires; démobilisation (1914-1919)., 1815-1919; 242 Edepot 36; H4
  - POLICE, HYGIENE PUBLIQUE, JUSTICE
    - Police locale: cérémonies, naissance du duc de Bordeaux et décès du duc de Berri (1820); demandes de renseignements (1793-an III; 1909); délits, arrestations, condamnations, acquittements (an III-1873); certificat de bonne conduite (1833-1844); découverte d'un noyé (1909); sinistres, incendies, grêle, victimes du froid (1822-1825: 1890-1894); salpêtres (1816-1819); four particulier (1824); ouverture illégale d'une auberge (1852); toitures en chaume (1853); ramonage des cheminées (1861-1896)., 1793-1909; 242 Edepot 37; I1
    - Police générale: passeports (1815-1861); condamnés libérés (1817-1853)., 242 Edepot 38; I2
    - Justice: extraits de jugement (1806; 1811; 1839; 1872; 1904); différend entre deux particuliers au sujet d'un conduit qui inonde la maison de l'un (1809); lettres imprimées des procureurs, notaire, et avoué, adressées au maire (1814-1831); vente entre particuliers, puis contentieux avec la commune concernant le droit de passage (1819-1837); séparation entre époux (1872; 1892); contrat de mariage (1885)., 1806-1904; 242 Edepot 39; I3
    - Hygiène publique: épizooties (an V-1938); épidémies, choléra (1853-1854); enquête sanitaire (1904-1906); sage-femme (1921)., 1797-1938; 242 Edepot 40; I4
  - ELECTIONS ET PERSONNEL
    - Elections: listes électorales (1831-1934); incapcités électorales (1864-1874)., 242 Edepot 41; K1
    - Elections municipales, démission du maire (1808-1819); élection du Président de la République (1851); rétablissement de l'Empire (1852); élections législatvies (1852-1919); élections au conseil général (1852-1934); élections au conseil d'arrondissement (1861-1919); éléctions sénatoriales (1876-1907)., 1808-1934; 242 Edepot 42; K2
    - Personnel communal.-Garde champêtre, nomination, rénovation, démission (1806-1941); bûcheron (1807-1827); nomination d'un clerc, démission (1808-1810); pâtre (1817-1900); garde-forestier (1832; 1881; 1901); cantonnier (1852-1941); marché de nettoiement des fontaines (1866); receveur municipal, traitement (1882-1923); secrétaire de mairie, nomination (1941)., 242 Edepot 43; K3
  - FINANCES DE LA COMMUNE
    - Finances de la commune: comptes administratifs (an II-1850), comptes de gestion (1800-1823); arrêtés d'apurement (1865-1866); arrêté du conseil de préfecture concernant la gestion de 1875; budgets (1857; 1867; 1869); reçus et quittances (an II-an IV; 1815-1817); offres de prêt à la commune (1887); vente de mobilier ayant appartenu aux religieuses (1898)., 1794-1898; 242 Edepot 44; L1
  - EDIFICES COMMUNAUX, MONUMENTS ET ETABLISSEMENTS PUBLICS
    - Edifices communaux et publics: maison commune, réparations (1823-1836); travaux aux édifices publics (1887); école de garçons, travaux (1873); déplacement d'un escalier (s.d., 2 plans); école de filles, réparations (1928); acquisition de maisons pour loger les instituteurs (1822); presbytère: achat (1814); réparations (1822; 1849; 1862; 1931); location (1911-1938); église, décoration (1825; 1840); achat d'une horloge (1847) et réparation (1887); réparation de la croix (1860); boiserie dans la nef (1864, 1 plan); pose d'un coq (1873); travaux à l'église (1897); réparations au clocher (1928); cloches, refonte (1812; 1844); achat (1822); cimetière, construction (1851-1856; 1854 1 plan (classé dans la collection des plans communaux déposés aux Archives départementale de la Haute-Saône)); échange de terrain pour agrandissement (1860); acquisition d'une Vierge (1862); monument aux morts (1920-1921, 2 plans classés dans la collection des plans communaux déposés aux Archives départementales de la Haute-Saône; pont à bascule, achat installation (1909)., 1812-1938; 242 Edepot 45; M1
    - Fontaines: réparations (1819); construction (1824-1828; 1876-1877; 1886 (1 plan)); achat d'une source (1851-1869); captage (1871-1880); construction d'un lavoir couvert et un établissement de deux bornes-fontaines (1886-1888, 2 plans); plainte au sujet d'infiltrations dues à la fontaine et au égoûts (1902); alimentation en eau des fontaines (1912); couverture des lavoirs (1926, 1 plan); fontaine de la Grange Grillot, travaux (1839; 1911; 1 plan; 1912); fontaine Gagnez, construction d'un récipient et établissement d'une conduite d'eau (1904-1906); fontaine Médéon, réparations (1910)., 1819-1926; 242 Edepot 46; M2
  - BIENS COMMUNAUX, TERRES, BOIS, EAUX
    - Bois communaux: répartition du taillis de la coupe affouagère (1790-1860); affouage, réclamations (1819-1874)., 1790-1874; 242 Edepot 47; N1
    - Exploration des bois communaux (1806-1857); ventes de chablis, ételles, menus marchés (1807-1906)., 1806-1906; 242 Edepot 48; N2
    - Pétition des habitants de Fontenois-la-Ville pour garder leurs droits dans les bois, après la création des départements (an XIII), aménagement et boisement des bois communaux (1823-1923); procès-verbal de martelage des bois pour la marine (1821-1823); délits forestiers (1825; 1837; 1896); construction dans le rayon prohibé des forêts (1871); prise d'eau dans la forêt communale (1874)., 1805-1896; 242 Edepot 49; N3
    - Biens communaux: amodiations (an II-1857); inventaire et état (1813; s.d.); vente des communaux (1 plan classé dans la collection des plans communaux déposés aux Archives départementales de la Haute-Saône s.d.); vaine-pâture (1825-1901); réclamations (1900); vente (s.d.) et échange (1814) entre particuliers; plan classé dans la collection des plans communaux déposés aux Archives départementales de la Haute-Saône d'une parcelle de la section A (1849)., 1794-1901; 242 Edepot 50; N4
    - Eaux et droits divers: puits publics, achat (1858); réparations au puits du Faubourg (1879); projet de construction (1880); construction d'une auge (1895, 1 plan); conduite d'eau (1875-1876; 1934); travaux (1906; 2 plans s.d); achat d'une source à un particulier (1912); concessions au cimetière (1862-1932)., 1858-1934; 242 Edepot 51; N5
  - TRAVAUX PUBLICS, VOIRIES, MOYENS DE TRANSPORT, REGIME DES EAUX
    - Voirie urbaine: réparations aux pavés des rues (1829); alignement (1849-1905, 5 plans et 1 fragment s.d.; 1 plan classé dans la collection des plans communaux déposés aux Archives départementales de la Haute-Saône des rues du village s.d.); anticipations sur la voie publique (1810-1856; 1824, 1 plan); dont l'affaire Gallet (1828-1839); rue Médéon, construction d'une nouvelle passerelle (1860-1861, 1 plan); construction de canaux d'égoût (1824; 1866); grille d'égoût (1923); aqueducs (1860, 1 plan; 1901)., 1810-1923; 242 Edepot 52; O1
    - Petite voirie.- Chemins vicinaux: tableau général; travaux; rectifications (1902, 1 plan); procès-verbal de reconnaissance (1901, 1 plan; 1905, 1 plan); état de classement (1821-1905); 2 plans classés dans la collection des plans communaux déposés aux Archives départementales de la Haute-Saône des chemins vicinaux (s.d); 1 plan classé dans la collection des plans communaux déposés aux Archives départementales de la Haute-Saône des chemins de défruitement (1825); chemins vicinal de Fontenois-la-Ville à Mailleroncourt-Saint-Pancras (1839-1908, 5 plans); chemin vicinal n° 4, de Fontenois-la-Ville à Fontenoy-le-Château (1876-1883); chemins de grande communication n° 18 et 30 (1892); chemin rural n° 2, dit ""de Chauffour"" (1898, 1 plan); chemin rural n° 4, dit de ""Grands Champs"" (1922, 1 plan); prestations en nature (1837-1904); réclamations (1853-1864); créations de ressources (1849-1906)., 1821-1922; 242 Edepot 53; O2
    - Régime des eaux: canal de l'Est, établissement de parapets (1886); curage des ruisseaux (1825-1923, 2 plans); curage des fossés, procès entre la commune et le sieur Hayaux (1842); étangs pricés, délimitation, classement, curage des ruisseaux, mise en eau (1824-1833; 1875)., 1824-1923; 242 Edepot 54; O3
  - CULTE
    - Culte.-Fabrique: demande de subvention à la commune (1853); comptes et budgets (1869-1887); extraits de délibérations (1883-1903); indemnité allouée au curé en remplacement du casuel (1875-1879); attribution des anciens biens de la fabrique au bureau de bienfaisance, dont la fondation Thérèse Simon (1909; 1932); séparation de l'église et de l'Etat (1917-1925)., 1853-1932; 242 Edepot 55; P1
  - ASSISTANCE ET PREVOYANCE
    - Assistance et prévoyance: bureau de bienfaisance, règlement des recettes et dépenses (1831; 1873; 1913-1923); registre de délibérations (1839-1914); extraits (1914-1923); membres de la commission (1864-1925); traitement du receveur (1924-1925); atelier de charité (1857; 1894); médecine gratuite (1868-1925); réclamations (1909; 1925); crédit attribué par la commune (1876-1896); listes des indigents (1914-1937); admissions dans une maison de soins (1876-1926); allocations aux vieillards, infirmes et familles nombreuses (1901-1925); soins médicaux aux victimes de guerre, demande, rejet, acceptation (1850-1931); secours aux militaires blessés ou à leur famille (1879-1918)., 1831-1937; 242 Edepot 56; Q1
  - INSTRUCTION PUBLIQUE, SCIENCES, LETTRES ET ARTS
    - Instruction publique: nominations d'instituteurs (1807-1874); liste des enfants qui fréquentent l'école (1811-1820); demandes de bourses pour l'école sage-femme (1829; 1851); un cahier concernant ""l'art de lever les plans"" (s.d.)., 242 Edepot 57; R1